臺灣苗栗地方法院民事判決 　　　　　 93年度訴字第267號
原　　　告　戊○○
訴訟代理人　許家瑜律師
被　　　告　丙○○○
　　　　　　丁○○
共　　　同
訴訟代理人　李國源律師
上列當事人間請求返還土地等事件，本院於民國94年7 月26日言
詞辯論終結，判決如下：
    主  文
被告丙○○○應將坐落苗栗縣三義鄉○○段二三○地號土地上，
如附圖所示紅色部分面積二六五點五一平方公尺之一層樓鋼筋混
凝土造房屋，及黃色部分面積二四一點八六平方公尺之水泥庭院
拆除，將土地返還原告。
被告丁○○應自上項土地遷出，將土地返還原告。
被告應連帶給付原告新臺幣參萬肆仟伍佰零壹元，及自民國九十
三年八月十四日起至清償日止按週年利率百分之五計算之利息。
被告應自民國九十三年八月十四日起至返還第一、二項土地之日
止，按月連帶給付原告新臺幣伍佰柒拾伍元。
原告其餘之訴駁回。
訴訟費用由被告連帶負擔十分之六；餘由原告負擔。
本判決第一、二、三、四項原告勝訴部分，於原告以新臺幣壹佰
捌拾萬元為被告供擔保後，得假執行；但被告如以新臺幣陸拾萬
元為原告預供擔保，得免為假執行。
原告其餘假執行之聲請駁回。
    事實及理由
一、按訴狀送達後，原告不得將原訴變更或追加他訴。但擴張或
    減縮應受判決事項之聲明者，不在此限。民事訴訟法第 255
    條第1 項第3 款定有明文。本件原告原訴之聲明係請求(一)被
    告丙○○○應將坐落苗栗縣三義鄉○○段230 地號土地（下
    稱系爭土地）上面積360 平方公尺之地上物拆除，將土地返
    還原告。(二)被告丁○○、黃永紅應自上項土地遷出，將土地
    返還原告。(三)被告丙○○○、丁○○應連帶給付原告新臺幣
    （下同）288,000 元，及自民國88年8 月4 日起至清償日止
    ，按週年利率百分之5 計算之利息。(四)被告丙○○○、丁○○應自93年8 月4 日起至返還第1 、2 項土地之日止，按月
    連帶給付原告4,800 元。嗣於本院93年10月15日言詞辯論期
    日撤回對被告黃永紅之起訴，並於本院審理中94年4 月15日
    具狀變更其訴之聲明為：(一)被告丙○○○應將系爭土地上，
    如附圖所示紅色部分面積265.51平方公尺之一層樓鋼筋混凝
    土造房屋，及黃色部分面積241.86平方公尺之水泥庭院拆除
    ，將土地返還原告。(二)被告丁○○應自上項土地遷出，將土
    地返還原告。(三)被告應連帶給付原告405,896 元，及自88年
    8 月4 日起至清償日止，按週年利率百分之5 計算之利息。
    (四)被告應自93年8 月4 日起至返還第1 、2 項土地之日止，
    按月連帶給付原告6,764 元。此項變更核屬擴張應受判決事
    項之聲明，揆諸首揭法條規定，應予准許，合先敘明。
二、原告起訴主張：
  (一)緣坐落苗栗縣三義鄉○○段230 地號土地，乃原告於83年12
    月20日向訴外人辛○○所購買，並於84年1 月13日辦理所有
    權移轉登記完畢。詎被告丙○○○未經原告同意，竟於84年
    5 月間擅自占用系爭土地如附圖所示紅色部分面積265.51平
    方公尺建造一未辦保存登記之一層鋼筋混凝土造房屋，並占
    用如附圖所示黃色部分面積241.86平方公尺土地，舖設水泥
    庭院。因被告丙○○○對於系爭土地並無合法使用權源，自
    屬無權占用，爰本於所有人之物上請求權，請求判命被告丙○○○應將系爭土地上如附圖所示紅色部分面積265.51平方
    公尺之一層樓鋼筋混凝土造房屋，及將黃色部分面積241.86
    平方公尺之水泥庭院拆除，將土地返還原告。又被告丁○○
    為被告丙○○○之長子，於被告丙○○○建造上開房屋後，
    亦居住於其內，而共同無權占有上開土地，爰併請求被告丁○○應自上開土地遷出，將土地返還原告。
  (二)被告丙○○○、丁○○共同無權占有上開土地，為無法律上
    之原因，而獲得相當於減少支出租金之利益，致原告受有無
    法使用收益之相當於租金之損害，爰併依不當得利之法律關
    係及土地法第105 條準用第97條規定，請求被告連帶返還上
    開利益。又土地所有權人之返還利益請求權，其消滅時效為
    5 年，是原告自得請求被告連帶返還自本件起訴時即93 年8
    月3 日起，往前推算5 年，至88年8 月4 日止相當於租金之
    利益405,896 元【（265.51+241.86=507.37）平方公尺x1,6
    00元x10%x5年=405,896元】，及自88年8 月4 日起至清償日
    止按週年利率百分之5 計算之利息。
  (三)又原告提起本件訴訟後，被告仍繼續無權占有上開土地，是
    原告亦得依侵權行為及不當得利之法律關係，請求被告應自
    本件起訴狀送達翌日即93年8 月4 日起至返還上開土地之日
    止，按月連帶給付原告相當於租金之利益6,764元【（265.5
    1+241.86=507.37）平 方公尺x1,600元x10%/12=6,764 元】
    ，及自93年8 月4 日起至清償日止按週年利率百分之5 計算
    之利息。
  (四)並聲明：(1)被告丙○○○應將坐落苗栗縣三義鄉○○段 230
    地號土地上，如附圖所示紅色部分面積265.51平方公尺之一
    層樓鋼筋混凝土造房屋，及黃色部分面積241.86平方公尺之
    水泥庭院拆除，將土地返還原告。(2)被告丁○○應自上項土
    地遷出，將土地返還原告。(3)被告應連帶給付原告 405,896
    元，及自88年8 月4 日起至清償日止按週年利率百分之5 計
    算之利息。(4)被告應自93年8 月4 日起至返還第1 、2 項土
    地之日止，按月連帶給付原告6,764 元。(5)願供擔保請准宣
    告假執行。
三、被告則以：
  (一)原告僅為借名登記之名義人，自無從以土地所有權人之地位
    自居，而對於真正權利人之被告丙○○○，行使所有人之物
    上請求權，請求其拆屋還地：
    (1)查系爭土地原為訴外人吳水生所有，因受限於當時土地法
      第30條第1 項前段私有農地所有權之移轉，其承受以能自
      耕者為限之限制，而因訴外人己○○（原名張永淡）未具
      自耕能力，無法取得系爭土地之所有權，遂借用訴外人辛○○之名義，登記為土地所有權人。嗣己○○再以辛○○
      之名義為出賣人出售系爭土地，而由被告丙○○○及癸○
      、乙○○共同買受。該應由被告丙○○○負擔之買賣價金
      ，業由訴外人子○○轉交予癸○及乙○○。又因被告丙○○○及癸○、乙○○共同買受系爭土地後，同樣受限於農
      地之承受人以能自耕者為限之限制，原欲以訴外人甲○○
      為登記名義人，嗣因雙方不同考量，乃改以原告為登記名
      義人。
    (2)按民法第767 條規定所有人對於無權占有或侵奪其所有物
      者，得請求返還之。對於妨害其所有權者，得請求除去之
      。有妨害其所有權之虞者，得請求防止之。依此法文分析
      ，請求權之主體須為所有權人或依法得行使所有權之人。
      茲因當時被告丙○○○及癸○、乙○○未具自耕能力，故
      將系爭土地信託登記於原告名下，該信託行為，依最高法
      院71年度台上字第2052號判決意旨，如委託人僅以其財產
      在名義上移轉於受託人，受託人自始不負管理或處分之義
      務，凡財產之管理、使用或處分悉由委託人自行辦理時，
      是為消極信託，屬通謀虛偽意思表示，依民法第87 條第1
      項規定，其意思表示當然無效。原告無法對被告丙○○○
      主張其為真正土地所有人。
    (3)次按被告丙○○○及癸○、乙○○固借原告之名，登記其
      為所有權人於土地登記簿上，惟土地登記為國家對土地及
      建築改良物之權力作用，為公法上之行為，其登記不能成
      為私法上法律行為之構成部分，雖土地法第43條規定土地
      登記具有絕對效力，然登記有絕對效力，係為保護第三人
      ，將登記事項賦予絕對真實之公信力，凡已完成之登記均
      應推定有絕對效力，俾於外部關係時，第三人因信賴登記
      而取得土地權利時，以登記名義人認定為真正權利人，但
      於登記名義人與真正權利人間之內部關係時，真正權利人
      仍得以登記原因無效或得撤銷為塗銷之請求。是以原告既
      僅為系爭土地之登記名義人，其對於真正權利人之被告丙○○○，自無從以土地所有人之地位自居，而行使所有人
      之物上請求權。
  (二)退步言，被告丙○○○與原告間亦存有使用借貸關係，自為
    有權占有：
    本件倘認被告丙○○○與原告間並不成立信託或借名登記關
    係，則因系爭土地上之房屋即苗栗縣三義鄉鯉魚潭村4 鄰75
    之1 號前面之房屋，於85年7 月17日新居落成宴請親朋好友
    時，原告亦於當日前來祝賀，並送喬儀2,200 元，依社會通
    念觀之，原告顯已概括允許被告丙○○○使用系爭土地，其
    間應有使用借貸關係存在，否則原告豈有知悉被告擅自在自
    己土地上建築房舍，不為反對表示，竟又到宅賀喜並致贈禮
    金之理。
  (三)並聲明：(1)原告之訴駁回。(2)如受不利之判決，願供擔保請
    准免為假執行。
四、兩造不爭執之事實如下：
  (一)苗栗縣三義鄉○○段230 地號土地，於84年1 月13日由訴外
    人辛○○以買賣為原因，移轉登記予原告；並有原告提出之
    土地登記謄本及土地買賣所有權移轉契約書在卷可憑（見卷
    第14、15頁）。
  (二)系爭土地上有被告丙○○○所建造一層鋼筋混凝土造房屋、
    水泥空地及其他附屬建物，其中一層鋼筋混凝土造房屋位於
    附圖所示紅色部分，面積265.51平方公尺，水泥空地位於如
    附圖所示黃色部分，面積241.86平方公尺（507.37-265.51=
    241.86）；並經本院履勘現場，暨囑託苗栗縣銅鑼地政事務
    所測量屬實，製有勘驗筆錄及複丈成果圖在卷可考（見卷第
    36至41頁）。
  (三)上開一層鋼筋混凝土造房屋，未辦建物所有權第一次登記，
    無門牌號碼，目前為被告丙○○○及丁○○居住中；並據本
    院履勘現場屬實。
  (四)上開房屋於85年7 月17日舉行新居落成宴客，原告當日曾前
    往祝賀，並送喬儀2,200 元，有請帖及禮金簿在卷為憑（見
    卷第62、63頁）。
  (五)關於相當於租金之不當得利部分，兩造同意均以93年度每平
    方公尺272 元為計算標準。
  (六)被告丙○○○於86年8 月18日，以債務人名義向苗栗縣三義
    鄉農會借款2,500,000 元，並由原告提供系爭土地為苗栗縣
    三義鄉農會設定本金最高限額3,000,000 元之抵押權，上開
    借款撥貸後，由被告丙○○○帳戶轉入乙○○帳戶，並由乙○○繳納利息，上開借款本金及利息嗣後業由原告代償完畢
    ；並有本院依職權向上開農會調取之相關貸款資料在卷足憑
    （見卷第197 至209 頁）。
五、兩造之爭點如下：
  (一)被告丙○○○抗辯其為系爭土地真正權利人，而原告僅係借
    名登記之名義人，故原告無從以土地所有人之地位自居，而
    對真正權利人之被告丙○○○，行使所有人之物上請求權，
    請求拆屋還地一節，是否有理由？
  (二)被告丙○○○抗辯上開房屋於85年7 月17日新居落成宴客時
    ，原告曾於當日前來祝賀，並送喬儀2,200 元，依社會通念
    觀之，原告顯已概括允許被告丙○○○使用系爭土地，其間
    應有使用借貸關係存在，被告自屬有權占有一節，是否有理
    由？
六、茲分述如下：
  (一)被告丙○○○抗辯其為系爭土地真正權利人，而原告僅係借
    名登記之名義人，故原告無從以土地所有人之地位自居，而
    對真正權利人之被告丙○○○，行使所有人之物上請求權，
    請求拆屋還地一節，是否有理由？
    (1)按當事人主張有利於己之事實者，就其事實有舉證之責任
      ，民事訴訟法第277 條前段定有明文。本件原告主張其為
      系爭土地所有權人一節，業據提出土地登記謄本為證（見
      卷第15頁），堪信屬實。至於被告丙○○○抗辯其為系爭
      土地真正權利人，原告僅係借名登記之名義人一節，則為
      原告所否認，是依上開規定，被告丙○○○自應就其主張
      其為系爭土地真正權利人之事實舉證以實其說。
    (2)查被告丙○○○固舉證人即其女婿子○○於本院證稱：系
      爭土地係伊岳母即被告丙○○○與乙○○合資購買，價款
      約600 多萬元，分成3 份，1 份為被告丙○○○所有， 1
      份為乙○○所有，另1 份為何人所有不清楚，一個人須付
      180 多萬元，該180 多萬元自伊戶頭領出，並由伊以現金
      交付予乙○○云云（見卷第74頁）。惟查證人子○○與被
      告丙○○○乃岳母女婿關係，親誼濃厚，其證詞已非可盡
      信。況伊證稱伊代丙○○○交付予乙○○之土地價款為現
      金180 多萬元云云，亦與常情殊違。蓋180 多萬元現金，
      數目龐大，以目前金融交易管道迅速方便安全以觀，殊難
      想像上開數目龐大之款項，竟以現金交付之。再者經本院
      命被告提出子○○交付上開款項予乙○○之證明文件（見
      卷第162 頁），然被告均未能提出，益徵證人子○○證詞
      之真實性，實有待商榷。至於被告提出子○○臺中區中小
      企業銀行活期儲蓄存款存摺，主張子○○曾於83年2 月 7
      日領取現金2,300,000 元一節（見卷第227 頁），經查系
      爭土地之買賣時間在83年12月20日，與子○○上開領取現
      金之時間相距甚遠，要難認定子○○係領取上開款項用以
      支付系爭土地價款，是以上開存摺亦難為被告有利之證明
      。
    (3)被告丙○○○再舉證人即其夫兄甲○○證稱：當初丙○○○有找伊，要以伊名義購買系爭土地，因法令限制，丙○○○無法購買該地，才找伊商量，伊有同意借名字給丙○○○登記，惟後來即未找伊而改登記別人名義云云（見卷
      第75頁），惟查縱證人甲○○所述為真，丙○○○曾為購
      買系爭土地而欲找伊借名登記，然因最終此議未成，其後
      丙○○○是否仍有出資購買系爭土地，證人甲○○並不知
      悉，是證人甲○○之證詞，尚不足以作為丙○○○確有出
      資購買系爭土地之證明。
    (4)次查證人即被告丙○○○之女兒吳淑貞固於本院證稱：伊
      於原木屋設計公司上班，擔任電腦繪圖工作，伊從5 個姊
      姊那裡得知伊母親即丙○○○有向乙○○買地，伊哥哥即
      被告丁○○請伊設計房屋，伊打電話問乙○○，母親買的
      地有多大，乙○○稱不要超過1/4 ，因為母親只買1/4 ，
      並稱把設計圖畫在土地的前段或角落均可，伊和乙○○並
      有到土地現場筆劃建屋之位置，乙○○稱不要建在土地中
      間即可云云（見卷第175 頁），惟查證人吳淑貞與被告丙○○○為母女關係，關係密切，若無其他佐證相互印證，
      其證詞自非可遽信；況證人係由伊5 個姊姊處聽聞得知丙○○○購地之事，惟對於出資之金額、購買經過及登記情
      形，則毫無所悉；而被告丙○○○主張伊係與乙○○合資
      購買系爭土地云云，更據證人乙○○到院否認在卷（見卷
      第76、77頁），此外被告復無法就此舉證證明之，是本件
      尚無從僅由證人吳淑貞之前揭證詞，即逕認被告丙○○○
      有與乙○○合資購買系爭土地，並借名登記於原告名下之
      事實。
    (5)綜前所述，由被告丙○○○所提出之證據，均無從認定被
      告丙○○○有與乙○○合資購買系爭土地，並借名登記於
      原告名下之事實，此外被告復無法提出其他證據以資證明
      ，是被告丙○○○抗辯其為系爭土地真正權利人，原告僅
      係借名登記之名義人云云，自不足採信。從而原告主張系
      爭土地為伊所有，伊為真正所有權人，洵堪認定。
    (6)應加以說明者，係參酌原告於本院審理中陳稱：系爭土地
      係伊向己○○購買，伊沒見過辛○○等語（見卷第115 頁
      ），及證人壬○○於本院證稱：伊係本件買賣之見證人，
      伊不認識辛○○，伊代理原告與己○○簽約，己○○則代
      理辛○○出面簽約，土地價款均在庚○○代書事務所交付
      予己○○等語（見卷第113 頁），足見辛○○自始至終未
      曾出面參與買賣事宜，皆由己○○處理，雖核與被告抗辯
      己○○因受法令限制，乃借用辛○○之名義登記為所有權
      人之情，似相吻合。又原告於本院陳稱：伊於訂立買賣契
      約書（即民間慣稱之私契）時，並未到場，於簽訂土地買
      賣所有權移轉契約書（即民間慣稱之公契）時，有到場，
      伊以650 萬元購買系爭土地，作為投資，分3 、4 次付錢
      ，第1 次50萬元，第2 次250 萬元，均是現金，最後2 次
      好像是壬○○付的錢，因壬○○先前向伊借款250 萬元，
      伊所付之金額共現金300 萬元，有一些是放在伊小舅子那
      邊，有些標會，標會的錢多少伊已忘記，有些是向朋友及
      堂兄所借，伊與妻之收入1 個月共約10萬元，均未存入銀
      行等語（見卷第115 頁），關於原告並未密切參與買賣事
      宜，且其支付土地價款之資金來源亦繁雜迂迴，啟人疑竇
      。再者被告丙○○○嗣於86年8 月18日，以債務人名義向
      苗栗縣三義鄉農會借款2,500,000 元，轉入乙○○帳戶供
      其使用時，竟由原告提供系爭土地為苗栗縣三義鄉農會設
      定本金最高限額3,000, 000元之抵押權，更令人滋生疑問
      ，若非土地之實際購買人為被告丙○○○與乙○○，原告
      僅係借名登記之名義人，則何以致此！然因被告方面迄未
      能提出其他更有利之證據，且經核縱有上開疑竇，亦僅能
      認為部分當事人並未據實陳述，且其間恩怨債務糾葛複雜
      ，然均尚不足以令本院確信被告丙○○○確有與乙○○合
      資購買系爭土地，並借名登記於原告名下之事實，是以本
      件仍應為被告不利之認定，併此敘明。
  (二)被告丙○○○抗辯上開房屋於85年7 月17日新居落成宴客時
    ，原告曾於當日前來祝賀，並送喬儀2,200 元，依社會通念
    觀之，原告顯已概括允許被告丙○○○使用系爭土地，其間
    應有使用借貸關係存在，被告自屬有權占有一節，是否有理
    由？
    (1)按所謂默示之意思表示，係指依表意人之舉動或其他情事
      ，足以間接推知其效果意思者而言，若單純之沉默，則除
      有特別情事，依社會觀念可認為一定意思表示者外，不得
      謂為默示之意思表示，最高法院29年上字第762 號判例參
      照。
    (2)查被告丙○○○抗辯其於系爭土地上建屋，並於85年7 月
      17日舉行新居落成宴客時，原告曾於當日前往祝賀，並致
      贈喬儀2,200 元之情，為兩造所不爭，堪信為真實。惟據
      原告主張其於收受請帖後，基於親戚情誼前往慶賀並致贈
      喬儀，本為中國固有習俗，原告自不能免俗，況當時無法
      將請帖上之被告新居門牌號碼與系爭土地聯想在一起，待
      至現場發現被告無權占用後，已向被告爭執，惟因尚念親
      誼，自無送禮後再抽回紅包之理等語；另參諸土地乃高價
      值不動產，且原告僅係被告丙○○○之女兒乙○○之小姑
      之夫（見卷第76頁），親戚關係甚為疏遠，原告實無無償
      提供土地與被告建屋之理，堪認原告自發現遭無權占用後
      ，迄至93年8 月3 日始提起本件訴訟，僅屬單純之沉默，
      依社會通念觀之，要難認原告已為默示之意思表示同意被
      告丙○○○使用系爭土地，其間成立使用借貸關係，從而
      被告上開抗辯，亦非有據，不足採信。
七、按所有人對於無權占有或侵奪其所有物者，得請求返還之。
    對於妨害其所有權者，得請求除去之。有妨害其所有權之虞
    者，得請求防止之，民法第767 條定有明文。查系爭土地為
    原告所有，而被告丙○○○抗辯其為真正權利人，原告僅為
    借名登記之名義人一節，復不足憑信，俱如前述，此外被告
    又無法舉證證明其有使用系爭土地之合法正當權源，是以被
    告係屬無權占有系爭土地，足堪認定。又被告丁○○為被告
    丙○○○之長子，與被告丙○○○同住於上開房屋內，為兩
    造所不爭，並經本院勘驗現場屬實，則其自亦為無權占有系
    爭土地。從而原告依前揭規定，請求被告丙○○○應將坐落
    苗栗縣三義鄉○○段230 地號土地上，如附圖所示紅色部分
    面積265.51平方公尺之一層鋼筋混凝土造房屋，及黃色部分
    面積241.86平方公尺之水泥庭院拆除，將土地返還原告；被
    告丁○○應自上項土地遷出，將土地返還原告，均有理由，
    應予准許。
八、原告請求被告返還相當於租金之利益部分：
  (一)按無法律上之原因而受利益，致他人受損害者，應返還其利
    益，民法第179 條定有明文。本件被告無權占有系爭土地，
    自受有相當於租金之利益，依社會常情足認原告因而受有相
    當於租金之損害，是原告自得依民法第179 條不當得利之規
    定，請求被告返還相當於租金之利益。次按城市地方房屋之
    租金以不超過土地及建築物申報總價額年息百分之10為限，
    土地法第97條定有明文。第97條之規定於租用基地建築房屋
    之情形準用之，同法第105 條亦有明文。
  (二)次按租金之請求權，因5 年間不行使而消滅，民法第126 條
    定有明文。準此，本件原告請求被告返還相當於租金之不當
    得利，依上開規定，其消滅時效亦應為5 年，是原告請求被
    告連帶返還自本件起訴時即93年8 月3 日起，往前推算5 年
    ，至88年8 月4 日止，相當於租金之利益，核屬有據。經查
    系爭土地93年申報地價為每平方公尺272 元，有原告提出之
    土地登記謄本在卷可證（見卷第15頁），兩造並均同意關於
    相當於租金之不當得利部分，以上開金額計算（見卷第141
    頁），再審酌系爭土地地處偏僻，附近建物零散，經濟活動
    並不熱絡等情形，有現場照片附卷可憑（見卷第16、17頁）
    ，並經本院勘驗現場查明屬實，是本院認應按申報地價總額
    年息百分之5 計算為相當，從而原告請求被告連帶給付自88
    年8 月4 日起至93年8 月3 日止，計5 年相當於租金之不當
    得利34,501元（507.37平方公尺x272元x5%x5 年=34,501 元
    ，元以下四捨五入），為有理由。又給付無確定期限者，債
    務人於債權人得請求給付時，經其催告而未為給付，自受催
    告時起，負遲延責任。其經債權人起訴而送達訴狀，或依督
    促程序送達支付命令，或為其他相類之行為者，與催告有同
    一之效力，民法第229 條第2 項定有明文。查原告並未舉證
    其就上開期間之不當得利金額，業已催告被告給付而被告遲
    延未給付，是原告就上開期間之金額，僅得請求自本件起訴
    狀繕本送達被告翌日即93年8 月14日起至清償日止按週年利
    率百分之5 計算之利息，其逾此範圍之請求，即不應准許。
  (三)原告另請求被告應自93年8 月4 日起至返還土地之日止，按
    月連帶給付相當於租金之利益6,764 元一節，查依前揭計算
    方式，則被告每月應給付之金額為575 元（507.37平方公尺
    x272元x5%/12月=575元，元以下四捨五入），是原告請求被
    告自93年8 月4 日起至返還土地之日止，按月連帶給付 575
    元，並無不合，其逾此範圍之請求，即屬無據。
九、從而，原告依民法第767 條及第179 條規定，請求判決如主
    文第1 、2 、3 、4 項所示，為有理由，應予准許，其餘請
    求，為無理由，應予駁回。
十、兩造均陳明願供擔保，聲請宣告假執行或免為假執行，經核
    於原告勝訴部份，均無不合，爰分別酌定相當之擔保金額宣
    告之；至原告其餘假執行之聲請，已因訴之駁回而失所依附
    ，應併予駁回之。
十一、本件事證已臻明確，兩造其餘主張陳述及所提證據，核與
      判決結果不生影響，爰不逐一審酌，附此敘明。
十二、據上論結，本件原告之訴為一部有理由，一部無理由，依
      民事訴訟法第79條、第85條第1 項、第78條、第390 條第
      2 項、第392 條第2 項，判決如主文。
中　　華　　民　　國　　94　　年　　8 　　月　　9 　　日
                  民事庭法  官  黃佩韻
以上正本係照原本作成。
如對本判決上訴，須於判決送達後20日內向本院提出上訴狀。
                        書記官  蔡健忠
中　　華　　民　　國　　94　　年　　8 　　月　　9 　　日
